【裁判字號】    99,上訴,1671
【裁判日期】    990519
【裁判案由】    搶奪等
【裁判全文】
臺灣高等法院刑事判決                99年度上訴字第1671號
上  訴  人  臺灣士林地方法院檢察署檢察官
被      告  乙○○
上列上訴人因被告犯搶奪等罪，不服臺灣新竹地方法院98年度審
訴字第949 號，中華民國98年12月25日第一審判決（起訴案號：
臺灣新竹地方法院檢察署98年度偵字第7784號、第7877號），提
起上訴，本院判決如下：
    主  文
上訴駁回。
    理  由
一、按提起第二審之上訴，其上訴書狀應敘述具體理由，為第二
    審上訴必備之程式。此觀民國96年7 月4 日修正公布刑事訴
    訟法第361 條第2 項之規定甚明。倘上訴理由之敘述未合乎
    具體之要求者，其上訴即屬同法第362 條前段所定「上訴不
    合法律上之程式」，第二審法院應依同法第367 條前段之規
    定，以判決駁回之。至其理由之具體與否，屬第二審法院審
    查範圍，不在第一審法院命補正之列，上訴書狀如已敘述理
    由，無論其具體與否，即無待其補提理由書或命補正之問題
    。此與上訴書狀全未敘述上訴理由者，第一審法院依刑事訴
    訟法第361 條第3 項之規定，應定期間先命補正之情形，尚
    屬有別。又第二審上訴之目的，既在於請求撤銷、變更原判
    決，則所謂「具體理由」，自應就原判決如何足以撤銷、如
    何應予變更之「事實上」或「法律上」之具體根據，本於確
    實之訴訟資料暨原因事實之所出，逐一敘述、記載，必已具
    體指出原判決事實認定之所憑有如何之錯誤（如原判決所採
    之證據如何不具證據能力，所為證明力之判斷如何違背經驗
    、論理法則等），法律之適用（尤其實體法）有如何之違誤
    ，形式上已足以動搖原判決使之成為不當或違法而得改判之
    事由；必要時並應提出有利於己之事證，期使第二審法院採
    納，俾為有利於上訴人之認定，始屬合法。上訴理由之敘述
    ，應先合乎具體之要求，始有所敘述可取與否之實體審理與
    判斷之問題。是上訴人之上訴書狀雖敘述上訴理由，但僅泛
    言原判決認定事實錯誤、違背法令、量刑失之過重或輕縱等
    情詞，而未依上揭意旨指出具體事由，或形式上雖已指出具
    體事由，然該等事由縱使屬實，亦不足以認為原判決有何不
    當或違法，或其所陳之事由，與訴訟資料所載不相適合，或
    所指摘原判決之「不當」或「違法」根本不存在者，均應認
    其實質上並未符合具體之要件，庶符節制濫行上訴之立法意
    旨。又上訴之「理由」應於理由書中敘述，不得引用或檢附
    其他文書替代，方能認為合法。
二、本件原判決認定上訴人即被告乙○○有原判決事實欄所載之
    犯行，因而論處被告共同搶奪罪（累犯），係以「上開事實
    ，業據被告坦承不諱，且有證人即共犯葉時超、證人即被害
    人甲○○之證詞，失車唯讀案件基本資料查詢表1 紙、新竹
    市警察局第一分局西門派出所受理刑事案件報案三聯單1 紙
    、被害人甲○○立具之贓物認領保管單2 紙、路口監視錄影
    設備翻拍照片2 幀、贓物及蒐證照片14幀在卷可稽。」等情
    ，為其論據，足見原判決已詳敘其憑以認定之證據及理由，
    並無違背證據、經驗及論理法則。再原判決依其確認之事實
    而為法律之適用，亦無違誤。檢察官不服原審之判決，提起
    上訴，其上訴理由略稱：共同正犯既是基於犯意聯絡分工合
    作，故皆應就全部犯罪結果負責，是本件被告屢屢犯罪，且
    被告搶奪之犯罪動機並無任何可取之處，犯後亦尚未賠償被
    害人，依法應從重量刑，然原審以被告非下手行搶之人及犯
    後自白等情為據，量處有期徒刑7 月，僅高於刑法第325 條
    第1 項搶奪罪之最低法定本刑1 個月，顯屬過輕，懇請從重
    量刑云云。惟查：量刑輕重，屬為裁判之法院得依職權自由
    裁量之事項，苟其量刑已以行為人之責任為基礎，並斟酌刑
    法第57條各款所列情狀，在法定刑度內，酌量科刑，如無偏
    執一端，致明顯失出失入情形，上級審法院即不得單就量刑
    部分遽指為不當或違法。原判決關於被告科刑之部分，業已
    以被告之責任為基礎，並審酌刑法第57條各款規定事項，且
    就被告所犯之共同搶奪罪係構成累犯之要件，而判處有期徒
    刑7 月等情，並未逾法定刑度，經核亦無違誤，此均不能任
    意指摘為違法。是上訴意旨，徒憑己詞，再事爭執，且未具
    體指明原判決前開認事或用法有何不當或違法情形，因此，
    應認檢察官之上訴實質上未符合理由應具體之要件。依上說
    明，其上訴為不合法律上之程式，應予駁回，並不經言詞辯
    論為之。
三、據上論斷，應依刑事訴訟法第367 條前段、第372 條，判決
    如主文。
中    華    民    國    99    年    5     月    19    日
                  刑事第二十庭  審判長法  官  楊貴雄
                                      法  官  林銓正
                                      法  官  許必奇
以上正本證明與原本無異。
如不服本判決，應於收受送達後10日內向本院提出上訴書狀，其
未敘述上訴之理由者並得於提起上訴後10日內向本院補提理由書
（均須按他造當事人之人數附繕本）「切勿逕送上級法院」。
                                      書記官  高郁婷
中    華    民    國    99    年    5     月    20    日

司法院資訊處製作；財團法人民間司法改革基金會備份。
